【裁判字號】    96,易,3291
【裁判日期】    970116
【裁判案由】    賭博
【裁判全文】
臺灣高雄地方法院刑事判決              96年度易字第3291號
被      告  丙○○
            甲○○
            戊○○
                      號
上列三人共同
選任辯護人  洪士宏  律師
            林易玫  律師
被      告  丁○○  男  41歲.
                    身分證統.
                    住高雄市.
上列被告因賭博案件，經檢察官提起公訴（96年度偵字第16773
號、96年度偵緝字第3085號），本院判決如下：
    主  文
丙○○共同犯賭博罪，處罰金新臺幣參萬元，如易服勞役，以新
臺幣壹仟元折算壹日。扣案如附表一、二所示之物均沒收。
甲○○共同犯賭博罪，處罰金新臺幣貳萬伍仟元，如易服勞役，
以新臺幣壹仟元折算壹日。扣案如附表一、二所示之物均沒收。
戊○○共同犯賭博罪，處罰金新臺幣貳萬參仟元，如易服勞役，
以新臺幣壹仟元折算壹日。扣案如附表一、二所示之物均沒收。
丁○○犯賭博罪，處罰金新臺幣貳萬元，如易服勞役，以新臺幣
臺仟元折算壹日。扣案如附表三所示之物均沒收。
    事  實
一、丙○○係址設高雄市○○區○○路427 號1 樓「裕誠遊藝場
    （領有電子遊戲場營業級別證）」負責人，於民國96年4 月
    初、4 月底，分別以每月新台幣（下同）25,000、23,000之
    薪資，僱用甲○○擔任副組長，於上址負責現場管理，並僱
    用戊○○擔任服務生，於96年6 月4 日18時50分許前之某時
    ，共同基於賭博之犯意聯絡，在上開公眾得出入之電子遊藝
    場內，由丙○○設置「超悟空」6 台、「水果盤」14台、「
    鑽石列車」4 台、「7PK 」28台、「超八」7 台、「羅馬競
    技場」7 台、「行星」8 台共計74台之賭博性電子遊戲機，
    供與不特定人賭博財物之用，並由甲○○、戊○○負責電子
    遊戲機之開分、洗分及兌換積分卡等賭博行為，賭博方式係
    以1 ：50，即100 元開5000分之比例方式開分，並以所開分
    數押注、比倍及轉押注分數之方式打玩，如押中特定號碼或
    勝出時，則依該電玩機臺所預設之倍數獲得積分，若未押中
    ，分數則落入同一機臺之程式內，打玩完畢後，賭客可以機
    臺上累積之分數以1 ：50方式向甲○○或戊○○洗分換成計
    分卡，再以1 ：1 之比例持計分卡兌換現金，嗣於96年6 月
    4 日18時50分許，適有丁○○基於賭博之犯意，進入上開「
    裕誠遊藝場」內，以現金200 元交付甲○○，由甲○○開
    20,000分（其中10,000分係店內加贈）讓丁○○打玩俗稱「
    水果盤」之賭博性電子遊戲機，而以上開方式賭博財物，嗣
    丁○○打玩累積至40,000分，要求店內服務人員戊○○為其
    洗分，兌得可折抵800 元之500 分計分卡一張及100 分計分
    卡三張，並將兌得之100 分計分卡一張，請戊○○再開5000
    分把玩，直至同日晚間9 時40分許輸盡後，即持戊○○所交
    付剩餘之700 分計分卡予甲○○，並依甲○○之指示，前往
    該店廁所旁之休息室內，拿取置於衣架上外套口袋內之現金
    700 元，嗣警在店外觀察埋伏，於丁○○離去之際，從丁○○身上查獲上開兌得之現金700 元，隨即於同日晚間9時40
    分持本院核發之搜索票進入上開遊藝場執行搜索，從店內查
    扣供丁○○賭博犯罪使用之上開賭博性電子遊戲機臺1 臺（
    含IC板1塊）、計分卡4張、夾克1件、丁○○交付之賭資200
    元，及預備供賭博犯罪使用之上開賭博性電子遊戲機臺73臺
    （含IC板73塊）、計分卡51張（其餘扣案74,800元及其他扣
    得物品核與本案無關）。
二、案經高雄市政府警察局左營分局報告臺灣高雄地方法院檢察
    署檢察官偵查起訴。
    理  由
壹、有關證據能力之說明：
一、被告丁○○於96年6 月4 日警詢、同年6 月5 日檢察官偵訊
    所為自白之證據能力：
(一)被告丁○○於本院審理中辯稱：本件係遭警員脅迫而自白犯
    罪，警員查獲時告訴伊是針對店家，伊只要承認就放伊走，
    不然要扣走身上的一萬多元，當時伊另外有約，想說反正不
    關伊的事情，因為伊有在店內小房間打電話，所以才編一個
    故事，說有在店內的小房間換700 元；又伊於96年6 月5 日
    檢察官偵訊時，心想堅持警詢口供才可以交保，所以沒有翻
    供等語。惟查：
１、賭博罪為對向犯，被告丁○○於警詢及偵查中中供出賭博事
    實，不僅不利於被告丙○○、甲○○、戊○○等人，亦同時
    產生不利於己之效果，如其確未參與賭博，僅須否認犯罪即
    可，實無為配合警方，反供出被告甲○○、戊○○涉有賭博
    犯行，使自己徒陷賭博罪責。且警方如無證據證明其犯罪，
    根本無法偵辦、移送，是被告丁○○豈會僅因另外有約，急
    於脫困，而應允供出上開賭博情事，是其所辯是否可採，已
    非無疑。況被告丁○○於本院審理中供陳：警方僅叫伊配合
    承認，並未教導伊如何陳述，本件倘非被告丁○○確係親身
    參與上開賭博情事，其不可能於警詢時應對自然、流暢，並
    就所打玩之機台、下注金額、累積分數若干、兌換現金之比
    例及兌換現金之過程陳述綦詳，甚至指明其從店內之休息室
    內，拿取置於衣架上外套（即本件扣案夾克）口袋內之現金
    700 元；並於96年6 月5 日檢察官偵查中，再為相同之陳述
    （見偵卷第5 、6 頁）。
２、證人即查獲員警庚○○於本院審理時證稱：本件查獲時，伊
    在遊藝場對面，有一同仁進入遊藝場，同仁打電話出來說有
    人在遊藝場房間內換錢，該人即在庭之被告丁○○，後來丁○○走出來，我們就上前盤查，查其證件、有無換錢等，丁○○剛開始說沒有換錢，最後承認有換錢，當時丁○○身上
    有一萬多元，盤查當時我們都有錄音，沒有威脅他，也沒有
    說要扣其身上一萬多元等語（本院96年12月19日筆錄第4頁
    ）；另證人即查獲員警己○○於本院審理時證稱：本件查緝
    時，丁○○從遊藝場走出來，我們到騎樓盤查，看他贏來的
    錢是從櫃檯換來，丁○○在現場有指證係跟甲○○換的，不
    記得他換多少錢，他當時有說詳細數目不記得，大約幾百元
    ，當時是丁○○自己講的，我們不會威脅他，他說換錢是在
    一間小房間，並指證是甲○○要他到房間夾克拿錢，伊也有
    找該小房間及夾克，當時有一名警員王孝文在裡面，伊與庚○○、黃銘皇在外面，黃銘皇係帶隊巡官，查獲小房間及扣
    得之夾克即卷附照片所示（本院96年12月19日筆錄第9 頁、
    第12頁）。是被告丁○○於上開遊藝場之房間內換錢乙事，
    早為店內埋伏之警員王孝文所目睹，而通知守候在外之員警
    庚○○、己○○於丁○○離去時上前盤查，是
    本件員警顯無脅迫被告丁○○自白賭博犯罪之必要。
３、再就被告丁○○前科紀錄觀之（包括施用毒品之執行觀察勒
    戒部分），被告前有公共危險、竊盜、施用毒品、強盜等有
    罪判決前科，其最近一次亦因賭博案件，經本院於95年8 月
    15日以95簡字第2434號判處罰金銀元一千元，有臺灣高等法
    院被告前案紀錄表附卷可稽，是被告對於相關刑事程序及自
    身權益當知之甚詳，應不致輕易遭受警方之壓迫或欺瞞而做
    出不利於己之陳述。
(二)綜上，本件被告丁○○於警詢、檢察官偵訊及於本院羈押訊
    問時，所為之自白供述，應均係出於自由意志下之任意性陳
    述，應有證據能力。
二、按被告以外之人於偵查中向檢察官所為陳述，除顯有不可信
    之情況者外，得為證據，刑事訴訟法第159 條之1 第2 項定
    有明文。次按檢察官職司追訴犯罪，就審判程序之訴訟構造
    言，檢察官係屬與被告相對立之當事人一方，偵查中對被告
    以外之人所為之偵查筆錄，或被告以外之人向檢察官所提之
    書面陳述，性質上均屬傳聞證據。自理論上言，如未予被告
    反對詰問、適當辯解之機會，一律准其為證據，似有違當事
    人進行主義之精神，對被告之防禦權亦有所妨礙；然而現階
    段刑事訴訟法規定檢察官代表國家偵查犯罪、實施公訴，必
    須對於被告之犯罪事實負舉證之責，依法其有訊問被告、證
    人及鑑定人之權，證人、鑑定人且須具結，而實務運作時，
    偵查中檢察官向被告以外之人所取得之陳述，原則上均能遵
    守法律規定，不致違法取供，其可信性極高，為兼顧理論與
    實務，乃於修正刑事訴訟法時，增列第159 條之1 第2 項，
    明定被告以外之人（含被害人、證人等）於偵查中向檢察官
    所為陳述，除顯有不可信之情況者外，得為證據（最高法院
    93年台上字第2397號判決意旨參照）。經查：證人庚○○、
    己○○係本件查獲時之在場員警，對於逮捕被告丁○○及從
    上開店內扣得上開賭博機具及物品等情，業於偵查中具結證
    述明確，彼等陳述均經全程錄影，本院審酌其二人所為陳述
    之外部附隨之環境或條件，即其當時陳述時之偵查筆錄製作
    之原因、過程及其功能等加以觀察其信用性，並無顯不可信
    之情況（最高法院96年台上字第3070號判決參照），且其後
    於審判中經被告之辯護人進行反詰問，亦給予被告對質之機
    會，應認具有證據能力。
三、證人即共同被告丁○○於96年6 月4 日警詢時，關於被告丙○○、甲○○、戊○○所為不利陳述之證據能力：
(一)按被告以外之人於檢察事務官、司法警察官或司法警察調查
    中所為之陳述，與審判中不符時，其先前之陳述具有較可信
    之特別情況，且為證明犯罪事實存否所必要者，得為證據，
    刑事訴訟法第159 條之2 定有明文。上開法條所定之傳聞例
    外，即英美法所稱之「自己矛盾之供述」，必符合被告以外
    之人於檢察事務官、司法警察官、司法警察調查中所為之陳
    述，「與審判中不符」，且其先前之陳述，具備「可信性」
    及「必要性」二要件，始例外得適用上開規定，認其先前所
    為之陳述，為有證據能力。此所謂「與審判中不符」，係指
    該陳述之主要待證事實部分，自身前後之供述有所不符，導
    致應為相異之認定，此並包括先前之陳述詳盡，於後簡略，
    甚至改稱忘記、不知道或有正當理由而拒絕陳述（如經許可
    之拒絕證言）等實質內容已有不符者在內。所謂「可信性」
    要件，則指其陳述與審判中之陳述為比較，就陳述時之外部
    狀況予以觀察，先前之陳述係在有其可信為真實之特別情況
    下所為者而言。至所謂「必要性」要件，乃指就具體個案案
    情及相關證據予以判斷，其主要待證事實之存在或不存在，
    已無從再從同一供述者取得與先前相同之陳述內容，縱以其
    他證據替代，亦無由達到同一目的之情形（96年度台上字第
    4365號判決意旨參照）。
(二)次按刑事訴訟法第159 條之2 所謂「較可信之特別情況」者
    ，應就前後陳述時之外部情況進行比較，以資決定何者外部
    情況較具可信性。而所稱外部情況之認定，本院認至少應依
    據下列具體狀況為判斷基準：
１、時間之間隔：陳述人記憶減弱或變化，致前後有清晰、不明
    或繁簡之現象，而先前陳述是在記憶猶新的情況下直接作成
    。
２、有意識地迴避：由於先前陳述時，被告未在場，直接面對詢
    問警員所為陳述較為坦然，若陳述人對被告有所顧忌或同情
    ，則其在被告面前即較不願多說不利於被告之事實。
３、受外力干擾：就前後陳述時之心理狀況比較，有無受到強暴
    、脅迫、詐欺、利誘或收買等外力之影響。若有上情存在，
    則陳述人事後則有故意迴避陳述不利被告之證詞，甚或陳述
    虛構事實之情狀。應注意者，上述干擾不限於被告方面直接
    施以壓力，尚包括陳述人對被告或其所屬團體之畏怖感，於
    被告在庭或其他成員參加旁聽時，陳述人也可能作出迴避對
    被告不利之證述，此即受到心理壓迫的狀態下所為陳述。相
    較之下，陳述人在無他人在場，單獨於員警面前所為陳述，
    則少會出現上述心理壓力。
４、事後串謀、自首或立即反應所知：陳述人於事前所為陳述時
    ，尚難以與被告勾串，但事後因特殊關係，雙方串謀統一口
    徑；或事後情況變化，兩者從原先敵對關係變成現在友好關
    係等之情形。至於陳述人向偵查機關自首或自白，或目擊證
    人對隨後到場之警察描述所目睹情形，因較無時間或動機去
    編織與知覺不一致之陳述，應較具可信性。
(三)查證人丁○○於本院審理中，就以現金200 元交付甲○○，
    開20,000分（其中10,000分係店內加贈）讓丁○○打玩俗稱
    「水果盤」之賭博性電子遊戲機，而以上開方式賭博財物，
    嗣丁○○打玩累積至40,000分，要求店內服務人員戊○○為
    其洗分，兌得可折抵800 元之500 分計分卡一張及100 分計
    分卡三張，並將兌得之100 分計分卡一張，請戊○○再開
    5,000分把玩，直至同日晚間9時40分許輸盡後，即持戊○○
    所交付剩餘之700分計分卡予甲○○，並依甲○○之指示，
    前往該店廁所旁之休息室內，拿取置於衣架上外套口袋內之
    現金700元之賭博犯行，於作證時全部予以否認，並稱伊係
    遭警員脅迫而為不實陳述罪等語（本院96年12月19日筆錄第
    13至18頁），出現與先前警詢筆錄內容記載相異之實質內容
    不符情形。
(四)本院審酌證人即被告丁○○於本院審理中因與被告丙○○、
    甲○○、戊○○同庭應訊，而受有心理壓力，始迴避對被告
    丙○○、甲○○、戊○○不利證詞，相較之下，證人丁○○
    於警局接受警員詢問時，因無其他被告在場，其所受之心理
    壓迫狀態將較其於本院審理中為輕，是尚難認證人丁○○於
    審判中迴避對被告丙○○、甲○○、戊○○不利之證詞得為
    有利之判斷。另本件查獲員警係經丁○○指示而從上開遊藝
    場內之休息室內，扣得置放現金之夾克；參以證人丁○○於
    警局之詢問過程均經全程錄音，應能擔保其陳述時之外部狀
    況；是本件證人丁○○於警詢所為之陳述，應具有較可信之
    特別情況。又證人丁○○之證述，乃本件上開遊藝場是否涉
    及賭博犯行之主要待證事實，就本件案情及相關證據判斷，
    除證人丁○○之證述外，已無從再從同一供述者取得與先前
    相同之陳述內容，且縱以其他證據替代，亦無由達到確認本
    件賭博之時間、方式及兌換賭金數目，是依上揭刑事訴訟法
    第159 條之2 之規定，證人丁○○於警詢所為之陳述，自有
    證據能力。
四、本件檢察官所提證據，除上述證人己○○、庚○○、丁○○
    之證述外，公訴人、被告及辯護人均同意列為證據。本院審
    酌其餘證據作成時之情況均屬正常，且與本案相關之待證事
    實具有關連性，認適當作為證據，依刑事訴訟法第159 條之
    5 第1 項之規定，認上開其餘證據均具有證據能力。
貳、實體部分：
一、訊據被告丙○○固坦承有於上開時、地，開設「裕誠遊藝場
    」，並以上開薪資僱用甲○○擔任副組長負責現場管理，並
    僱用戊○○擔任服務生；被告甲○○、戊○○坦承有於上開
    時、地受雇丙○○；被告丁○○坦承有於上開時、地把玩遊
    戲機之事實；惟均矢口否認涉有上開賭博犯行，被告丙○○
    、甲○○、戊○○均辯稱上開「裕誠遊藝場」是純娛樂，並
    無從事賭博行為云云；被告丁○○辯稱伊僅「裕誠遊藝場」
    內打玩機台，並未將所累積之分數兌換現金云云。經查：
(一)本件被告丙○○係址設高雄市○○區○○路427 號1 樓「裕
    誠遊藝場（領有電子遊戲場營業級別證）」負責人，並於96
    年4 月初、4 月底，分別以每月25,000、23,000之薪資，僱
    用被告甲○○擔任副組長，於上址負責現場管理，並僱用被
    告戊○○擔任服務生，並於96年6 月4 日18時50分許前之某
    時，在上開公眾得出入之電子遊藝場內，由丙○○設置「超
    悟空」6 台、「水果盤」14台、「鑽石列車」4 台、「7PK
    」28台、「超八」7 台、「羅馬競技場」7 台、「行星」8
    台共計74台之電子遊戲機，並由甲○○、戊○○負責電子遊
    戲機之開分、洗分及兌換積分卡等工作之事實，業據被告丙○○、甲○○、戊○○供述甚詳，且互核相符，並有高雄市
    政府營利事業登記證、高雄市政府電子遊戲場營業級別證附
    卷可參（偵卷第72、73頁）及上開電子遊戲機74台扣案可資
    佐證。
(二)被告丙○○、甲○○、戊○○於上開時、地，共同基於賭博
    之犯意聯絡，在上開公眾得出入之電子遊藝場內，由被告丙○○提供上開電子遊戲機74台作為賭博性電子遊戲機，供與
    不特定人賭博財物之用，由被告甲○○、戊○○負責電子遊
    戲機之開分、洗分及兌換積分卡等賭博行為，並以上開比例
    方式開分、押注、比倍及轉押注分數之賭博方式打玩，嗣於
    96年6 月4 日18時50分許，被告丁○○基於賭博之犯意，進
    入上開「裕誠遊藝場」內，以現金200 元交付被告甲○○，
    由被告甲○○開分打玩俗稱「水果盤」之賭博性電子遊戲機
    ，而以上開方式賭博財物，嗣累積至40,000分，被告丁○○
    要求店內服務人員即被告戊○○為其洗分，並請被告戊○○
    再開5000分把玩，直至同日晚間9 時40分許輸盡後，即持被
    告戊○○所交付剩餘之700 分計分卡予被告甲○○，並依被
    告甲○○之指示，前往該店廁所旁之休息室內，拿取置於衣
    架上外套口袋內之現金700 元，嗣警在店外觀察埋伏，於被
    告丁○○離去之際，從被告丁○○身上查獲上開兌得之現金
    700 元之事實，業據被告丁○○於上述警詢及偵查中自白在
    案，證人即被告丁○○於警詢及偵查中並證述被告甲○○、
    戊○○確有參與上述開分、洗分、兌換積分卡及換錢之賭博
    犯行（96年6 月4 日警詢及同年6 月5 日偵訊筆錄）。嗣證
    人丁○○於偵查及本院審理中雖證稱：本件為警查獲時，伊
    身上有一萬多元，警員認為係在上開遊藝場內賭博嬴得之金
    錢，說要沒收，伊只好說要沒收就沒收700 元，不要沒收全
    部，本件扣案之現金700 元，係伊最後拿1,000 元跟櫃台開
    分300 元找得之餘額，並否認有在上開遊藝場內從事賭博犯
    行，並稱伊警詢時係遭警員脅迫而為不實陳述罪等語（96年
    6 月22日偵訊筆錄、本院96年12月19日筆錄第13至18頁）。
    惟查：
１、本件證人即查獲警員庚○○、己○○業於偵查中及本院審理
    時證稱：證人即被告丁○○於店內遊藝場房間內換錢乙事，
    早為店內埋伏之警員王孝文所目睹，而通知守候在外之員警
    庚○○、己○○於丁○○離去時上前盤查等語（見前開筆錄
    ）。是本件員警顯無脅迫被告丁○○自白及指稱上開遊藝場
    有從事賭博犯罪等情之必要。
２、證人即被告丁○○涉有多次前科紀錄，已如前述；況證人丁○○最近一次係涉賭博案件，經本院於95年8 月15日以95年
    簡字第2434號判處罰金銀元一千元，其對於相關刑事程序及
    自身權益當知之甚詳，應不致輕易遭受警方之壓迫或欺瞞而
    做出不利於己之陳述。況本件倘非證人丁○○確係親身參與
    上開賭博情事，何以於警詢時及第一次偵查中就其所打玩之
    機台、下注金額、累積分數若干、兌換現金之比例及兌換現
    金之過程，均能陳述綦詳，且互核相符；甚至指明其係從店
    內之休息室內，拿取置於衣架上外套（即本件扣案夾克）口
    袋內之現金700 元；嗣警員持本院核發之搜索票至「裕誠遊
    藝場」執行搜索，證人丁○○於上開遊藝場之小房間內，亦
    向員警確切指稱小房間所懸掛之夾克，即依甲○○之指示，
    拿取兌換現金700 元之位置（見96偵16773 卷第29頁照片）
    。
３、本院審酌證人丁○○於本院審理中因與被告丙○○、甲○○
    、戊○○同庭應訊，而受有心理壓力，且須自證己罪，始迴
    避對被告丙○○、甲○○、戊○○不利證詞，相較之下，證
    人丁○○於接受警員詢問時，因無其他被告在場，其所受之
    心理壓迫狀態將較其於本院審理中為輕，是尚難認證人丁○○前開迴避對被告丙○○、甲○○、戊○○不利之證詞得為
    被告丙○○、甲○○、戊○○作何有利之判斷。綜上，證人
    丁○○於本院審理中所為迴避對被告丙○○、甲○○、戊○○不利之證詞，顯不足採信，自應以證人丁○○於96年6 月
    4 日警詢時之證述較為可採。
(三)被告丙○○於偵查中供稱：伊係「裕誠遊藝場」負責人，負
    責實際管理工作，並僱用被告甲○○擔任副組長、被告戊○○擔任服務生，伊不在時再將事情交給甲○○負責等語（96
    偵緝3085卷第24頁、96年8 月8 日筆錄；核與證人即被告甲○○、戊○○警詢及偵查中之證述情節相符。本件被告甲○○、戊○○係以固定月薪受僱於被告丙○○，則被告甲○○
    、戊○○在店內從事開分、洗分、兌換現金之工作，如非「
    裕誠遊藝場」實際負責人即被告丙○○授意為之，被告甲○○、戊○○豈會甘冒風險從事賭博行為，被告甲○○又怎可
    能自掏現金700 元置放於店內小房間所懸掛之夾克內，而指
    示丁○○自行拿取；顯見被告丙○○、甲○○、戊○○就本
    件賭博犯行，應有犯意聯絡及行為分擔甚明。
(四)本件警員從被告丁○○身上查獲上開兌得之現金700 元，隨
    即持本院核發之搜索票進入上開遊藝場執行搜索，從店內查
    扣上開物品及賭資之事實，復有本院96年度聲搜字第1157號
    搜索票、高雄市政府警察局左營分局臨檢紀錄表、搜索及扣
    押筆錄、扣押物品目錄表及現場照片18張在卷可參（警卷第
    50至70頁）。
(五)綜上所述，本件被告丙○○、甲○○、戊○○、丁○○上開
    所辯顯係卸責之詞，不足採信。本件事證明確，被告四人之
    賭博犯行均堪認定。
二、論罪科刑及沒收：
(一)核被告丙○○、甲○○、戊○○、丁○○所為，均係犯刑法
    第266 條第1 項前段之在公眾得出入之場所之賭博財物罪。
    被告丙○○、甲○○、戊○○，就上開賭博犯行，有犯意聯
    絡及行為分擔，應依共同正犯論處。爰審酌被告丙○○、甲○○、戊○○為貪圖私利，竟藉經營「裕誠遊藝場」之際，
    從事賭博犯罪，被告丙○○、甲○○、戊○○、丁○○所為
    ，均助長投機，使人心生僥倖，敗壞社會風氣，惡害非輕，
    又本件扣案供賭博及預備供賭博所用之機台非少，且被告四
    人於本院仍否認犯行，犯後態度不佳，被告丙○○為「裕誠
    遊藝場」實際負責人，被告甲○○、戊○○係受僱於被告丙○○而共同犯本件賭博罪，除向被告丙○○支領月薪外，賭
    博所得均歸被告丙○○，可認被告丙○○犯罪情節尤重於被
    告甲○○、戊○○，並參酌被告丙○○、甲○○、戊○○參
    與分工之程度及所得利益；另被告丁○○前有賭博前科，竟
    不知警惕，再為本件賭博犯行等一切情狀，爰各量處如主文
    所示之刑，併斟酌前開犯罪情狀，並分別諭知如主文所示易
    服勞役之折算標準。
(二)沒收部分：
１、本件從上開遊藝場查扣供丁○○賭博犯罪使用之上開賭博性
    電子遊戲機臺1 臺（含IC板1 塊）、計分卡4 張、夾克1 件
    、丁○○交付之賭資200 元，係當場賭博之器具，應依刑法
    第266 條第2 項之規定，不問屬於犯人與否，均宣告沒收。
２、查扣賭博性電子遊戲機臺73臺（含IC板73塊）、計分卡51張
    ，為被告丙○○所有，係預備供本件賭博犯罪使用之物，均
    依刑法第38條第1 項第2 款規定，宣告沒收。又本於共同正
    犯責任共同之法理，於被告甲○○、戊○○所犯之罪亦應併
    為沒收之諭知，附此敘明。
３、從被告丁○○身上查獲上開兌得之現金700 元，為被告丁○○所有，係犯本件賭博罪所得之物，應依刑法第38條第1 項
    第3 款規定，宣告沒收。
４、其餘扣案74,800元、櫃台交接簿1 本、會員名冊1 本、代幣
    80 0枚、日報表2 張，因本件僅查獲賭博犯行一次，且已兌
    換現金予被告丁○○，並無證據證明上開扣得現金及其他物
    品與本件賭博犯行有關，爰均不併予宣告沒收，併予敘明。
三、公訴意旨認被告丙○○、甲○○、戊○○，自96年4 月間起
    至同年6 月4 日查獲前為止之期間，另涉共同賭博犯行。本
    件公訴人無非係以被告丙○○於此部分期間，係「裕誠遊藝
    場」負責人為其論據。惟本件並無其他積極證據，足認被告
    三人有公訴意旨指稱此部分之犯行。此部分既屬不能證明，
    本應為無罪之諭知；然此部分如成立犯罪，因與上開論證屬
    實之共同賭博犯行部分，係屬有裁判上一罪之集合犯關係，
    爰不另為無罪之諭知，併此敘明。
四、據上論斷，應依刑事訴訟法第299 條第1 項前段，刑法第28
    條、第266 條、第42條第3 項前段、第38條第1 項第2 款、
    第3款 ，刑法施行法第1 條之1 ，判決如主文。
本案經檢察官乙○○到庭執行職務。
中    華    民    國    97    年    1     月    16    日
                  刑事第五庭  法  官   蘇揚旭
以上正本證明與原本無異。
如不服本判決應於收受本判決後10日內向本院提出上訴書狀，並
應敘述具體理由，如未敘述上訴理由者，應於上訴期間屆滿後20
日內補提理由書狀於本院（均須按他造當事人之人數附繕本）「
切勿逕送上級法院」。
中    華    民    國    97    年    1     月    16    日
                              書記官    莊正彬
如不服本判決應於收受本判決後10日內向本院提出上訴書狀。
附錄本判決論罪之法條：
中華民國刑法第266條
在公共場所或公眾得出入之場所賭博財物者，處 1 千元以下罰金
。但以供人暫時娛樂之物為賭者，不在此限。
當場賭博之器具與在賭檯或兌換籌碼處之財物，不問屬於犯人與
否，沒收之。
附表：本件應沒收物品如下：
一、本件從上開遊藝場查扣供丁○○賭博犯罪使用之上開賭博性
    電子遊戲機臺1 臺（含IC板1 塊）、計分卡4 張、夾克1 件
    、丁○○交付之賭資200 元。
二、預備供本件賭博犯罪使用之賭博性電子遊戲機臺73臺（含IC
    板73塊）、計分卡51張。
三、被告丁○○身上查獲上開兌得之現金700元。


司法院資訊處製作；財團法人民間司法改革基金會備份。
